【裁判字號】    98,訴,476
【裁判日期】    991019
【裁判案由】    拆屋還地等
【裁判全文】
臺灣基隆地方法院民事判決               98年度訴字第476號
原      告  丙○○
            丁○○
            乙○○
共      同
訴訟代理人  柯士斌律師
複  代理人  曾培雯律師
被      告  己○○
            戊○○
兼  共  同
訴訟代理人  庚○○
上列當事人間請求拆屋還地等事件，本院於民國99年10月5日言
詞辯論終結，判決如下：
    主  文
被告己○○應將坐落基隆市○○區○○段八堵北小段一七○之一
地號土地上如附圖編號Ａ所示面積九平方公尺之磚鐵皮造房屋拆
除，將土地返還予原告及其他共有人全體，並自民國九十九年九
月十一日起至返還上開土地之日止，按月給付原告丙○○新臺幣
壹佰柒拾捌元；給付原告丁○○、乙○○各新臺幣捌拾玖元。
被告庚○○應將坐落基隆市○○區○○段八堵北小段一七○之一
地號土地上如附圖編號Ｂ所示面積十五平方公尺之水泥地及左右
圍牆拆除，將土地返還予原告及其他共有人全體，並自民國九十
九年九月十一日起至返還上開土地之日止，按月給付給付原告丙○○新臺幣貳佰玖拾柒元；給付原告丁○○、乙○○各新臺幣壹
佰肆拾玖元。
被告己○○應給付原告丙○○新臺幣壹萬零陸玖拾柒元；給付原
告丁○○、乙○○各新臺幣伍仟佰肆拾玖元，及均自民國九十
九年九月十七日至清償日止，按年息百分之五計算之利息。
被告庚○○應給付原告丙○○新臺幣壹萬柒仟捌佰貳拾玖元；給
付原告丁○○、乙○○各新臺幣捌仟玖佰壹拾肆元，及均自民國
九十九年九月十七日至清償日止，按年息百分之五計算之利息。
原告其餘之訴駁回。
訴訟費用由被告己○○負擔十分之三、被告庚○○負擔十分之五
，餘由原告負擔。
    事實及理由
一、原告起訴主張：
  (一)坐落基隆市○○區○○段八堵北小段170-1 地號土地（下稱
    系爭170-1 地號土地）係原告與被告己○○及訴外人簡素蕉
    所分別共有，原告丙○○與被告己○○之應有部分各為2／7
    、原告丁○○與原告乙○○之應有部分各為1／7、訴外人簡
    素蕉之應有部分為1／7。詎被告自民國85年入住坐落系爭
    170-1地號土地上之建物即門牌號碼為基隆市○○路72號1、
    2樓（下稱系爭建物）後，在未取得系爭170-1地號土地全體
    共有人之同意前，即在系爭建物旁之系爭170-1 地號土地之
    法定停車空間搭建鐵皮屋、舖設水泥及圍牆供己使用，並禁
    止原告使用上開土地，其無權占用之行為嚴重影響原告之權
    益，原告自得請求被告清除其占用系爭170-1 地號土地之法
    定停車空間之地上物，將土地返還原告及其共有人全體。
  (二)被告自85年起即無權占用並使用系爭170-1 地號土地之法定
    停車空間，受有相當於租金之不當得利，並使原告有損害，
    查系爭170-1地號土地過去5年之公告現值為每平方公尺新臺
    幣（下同）13,000元，被告占用面積共24㎡，原告於98 年9
    月10日提起本件訴訟，則系爭170-1 地號土地遭被告占用部
    分回溯5年之租金應為156,000元【計算式：13,000×24×1
    0%×5＝156,000元】，就逾越被告己○○應有部分2／7部分
    即屬不當得利。則原告丙○○自得依其應有部分2／7請求被
    告返還過去5年之不當得利44,571元【計算式：156,000 ×2
    ／7＝44,571元，元以下四捨五入，下同】；原告丁○○、
    乙○○自得依其應有部分1／7各請求被告返還過去5年之不
    當得利22,286元【計算式：156,000×1／7＝22,286元】。
    另被告占用系爭170-1地號土地法定停車空間部分每月之租
    金為2,600元【計算式：13,000×24×10%÷12＝2, 600 元
    】，則原告丙○○自得依其應有部分2／7請求被告自起訴之
    翌日起至返還占用土地部分予原告及全體共有人之日止，按
    月給付743元【計算式：2,600×2／7＝743 元（原告準備狀
    誤載為560 元】之不當得利；原告丁○○、乙○○自得依其
    應有部分1／7各請求被告自起訴之翌日起至返還占用土地部
    分予全體共有人之日止，按月給付371元【計算式：2,600×
    1／7＝371元（原告準備狀誤載為260元）等語。
  (三)並聲明：(1)被告應將系爭土地上如附圖所示編號Ａ部分面積
    9㎡之磚鐵皮造房屋及編號Ｂ面積15㎡ 之水泥地及左右圍牆
    拆除，並將上開編號Ａ、Ｂ二部分土地返還原告及其他共有
    人。(2)被告應給付原告丙○○44,571元及自起訴狀繕本送達
    最後一名被告之翌日起至清償日止，按年息5%計算之利息。
    (3)被告應各給付原告丁○○、乙○○22,286元及自起訴狀繕
    本送達最後一名被告翌日起至清償日止，按年息5%計算之利
    息。(4)被告應自98年9月11日起至將上開編號Ａ、Ｂ 二部分
    土地返還原告及其他共有人之日止，按月給付原告丙○○56
    0元、原告丁○○260元、原告乙○○260元。
二、對被告抗辯之陳述：
    原告主張被告無權占用系爭土地興建之如附圖編號Ａ所示之
    磚鐵皮造房屋與被告抗辯稱已遭基隆市政府以違章建物拆除
    之鐵皮屋並不相同。
三、被告則以：
  (一)原告之先祖父陳天進於系爭建物起造時即界定1 樓後方法定
    停車位為1樓專用，加諸建築圖停車位內含1樓陽台，機械式
    停車位變電箱及一樓電錶之原始設計，即已設計配合使用機
    械式停車位所需之三相電纜電錶，並將變壓獨立裝置於1 樓
    專用部分之外牆，有別於其他樓層之單相電錶共同裝於共有
    之樓梯間，顯見上揭停車位為約定專供1 樓區分所有人即被
    告己○○使用而非供其他共有人使用。
  (二)系爭鐵皮屋並非被告所搭建，且已遭基隆市政府以違章建物
    拆除，複丈成果圖中編號Ａ所示面積9㎡實為1樓陽台所在之
    位置，與編號Ｂ所示面積15㎡合計24㎡，對照基隆市政府核
    發系爭建物使用執照中所列室外停車場（2 輛）面積30㎡及
    建築圖所示機械停車位所在，實即為被告所主張依建築法規
    第59條、第59條之1、第59條之2應設置兩輛之法定停車位之
    處。
  (三)系爭法定停車空間之圍牆實係地主即原告之先祖陳天進家族
    合法申建，或於系爭建物主體建築未申報完工前所搭建，藉
    以區隔約定專用停車場之獨立性，絕非被告戊○○、庚○○
    於85年9月入住後所搭建。
  (四)複丈成果圖編號Ａ所示面積部分其磚之部分為大樓之主體建
    築，鐵皮部分係1樓所屬後陽台，編號Ｂ 所示面積部分之水
    泥地則係法定停車位之地面，圍牆係區隔停車場為約定專用
    之獨立性，皆為合法建物，顯見原告之主張無理由。
  (五)並聲明：(1)原告之訴駁回。(2)如獲不利判決，願供擔保請求
    免為假執行。
四、得心證之理由：
    原告起訴主張系爭170-1 地號土地係原告與被告己○○及訴
    外人簡素蕉所分別共有，原告丙○○與被告己○○之應有部
    分各為2／7、原告丁○○與原告乙○○之應有部分各為1／7
    、訴外人簡素蕉之應有部分為1／7。惟坐落於系爭170-1 地
    號土地上之如附圖編號Ａ所示之磚鐵皮造房屋及附圖編號Ｂ
    所示之水泥地為被告所興建使用之事實，業據其提出土地登
    記第一類謄本為證，復經本院依職權履勘現場並囑託基隆市
    安樂地政事務所派員會同測量系爭磚鐵皮造房屋及水泥地之
    位置及所占用系爭170-1 地號土地之面積，並製有勘驗筆錄
    、複丈成果圖在卷可稽（見本院卷第91-94頁、第128-134頁
    ），自堪信原告此部分主張為真實。惟被告另以前詞置辯，
    則本件爭點厥為：被告是否無權占有系爭170-1地號土地？
    原告訴請被告拆屋還地有無理由？若被告為無權占有，則原
    告得否請求給付相當於租金之不當得利？數額為何？茲就本
    院判斷分述如下：
  (一)按當事人主張有利於己之事實者，就其事實有舉證之責任，
    民事訴訟法第277 條前段定有明文。又以無權占有為原因，
    請求返還土地者，占有人對土地所有權存在之事實無爭執，
    而僅以非無權占有為抗辯者，土地所有權人對其土地被無權
    占有之事實無舉證責任，占有人自應就其取得占有係有正當
    權源之事實證明之。系爭如附圖編號Ａ所示之磚鐵皮造房屋
    係被告己○○所有，目前出租他人使用中，系爭附圖編號Ｂ
    所示之水泥地係被告庚○○在使用，業據被告於本院99年6
    月1 日言詞辯論期日所自承，則被告己○○、庚○○抗辯渠
    等係有權占用系爭170-1 地號土地，既為原告所否認，自應
    由被告己○○、庚○○就有權占用之事實負舉證責任。
  (二)被告無法舉證證系爭170-1地號土地之法定停車空間業經共
    有人全體同意由1樓區分所有權人專用，故不能單獨使用收
    益。
    (1)按各共有人按其應有部分，對共有物之全部雖有使用收益
      之權，惟共有人對於共有物之特定部分使用收益，仍須徵
      得他共有人全體之同意，非謂共有人得對共有物之全部或
      任何一部，有自由使用收益之權，如共有人不顧他共有人
      之利益，而就共有物之全部或一部任意使用收益，即屬侵
      害他共有人之權利（參見最高法院63年台上字第1803號判
      例意旨），而依民法第820 條規定，共有人得以契約另定
      之，即所謂之分管契約，惟分管契約之成立不以訂立書面
      為必要，以明示或默示之意思表示成立，亦可。
    (2)被告辯稱系爭170-1地號土地上如附圖Ａ、Ｂ 所示部分之
      土地於原告之先祖父陳天進起造系爭建物時即界定為法定
      停車位，位於1樓陽台位置，約定由1樓專用，並提出系爭
      建物之1 樓平面圖及基隆市地政事務所建物測量成果圖影
      本為證，惟為原告所否認，經查：
      被告所稱之起造人陳天進已死亡，已無法證明有被告所
        稱約定專用之事為真實。
      據被告提出之系爭建物之使用執照起造人名冊係含陳天
        進在內共9人（見本院卷第259頁），倘確有所謂分管之
        協議，應由起造人全體同意為之，被告既稱係由陳天進
        界定由1樓專用，自難認有獲得全體共有人之同意。
      另據系爭建物1樓之平面圖及所有權狀所示，均無被告
        所稱之屬1 樓區分所有人所有之陽台位置及面積。且被
        告稱鐵皮屋已遭基隆市政府以違章建物拆除，所指之鐵
        皮屋應係指占用基隆市○○區○○段八堵北小段169、1
        69-1、169-2、170、170-3 之國有土地部分，與本件占
        用系爭170-1 地號土地法定停車空間之磚鐵皮造房屋及
        水泥地並不相同。
      又被告雖辯稱證人甲○○於另案審理中曾以證人身分到
        庭證述：「當初我們蓋房子時，起造房屋的人說旁邊由
        3樓以上共同使用，後面才由樓下使用」可證明系爭170
        - 1地號之法定停車空間有約定由1樓使用云云，然查證
        人甲○○，並非系爭建物之起造人，更非全體起造人，
        且證人甲○○早於被告等人入住系爭建物（證人甲○○
        係於84年6月5日遷入，被告庚○○、戊○○係於85 年9
        月13日遷入，有其等之個人基本資料查詢結果、全戶戶
        籍資料查詢結果、個人除戶資料查詢結果可證），且於
        99年10月5 日亦到庭結證稱：「（問：你搬進去時，系
        爭建物旁有無興建機械式停車位？）沒有。」、「（你
        向建商林先生購買時建商有無告知1 樓住戶以外的空地
        是由何人專用？）沒有。」、「（問：1 樓後面的空地
        其他住戶如何通行？）可以從我們建物後方的菜園通行
        ，現在圍起來不能走」、「當時我是基於大家是同棟大
        樓住戶，為了和平起見，才說旁邊跟樓下由誰使用，是
        因為被告連旁邊都在使用，但事實上，起造房屋的人並
        沒有說旁邊跟後面有約定由何人專用」等語（見本院卷
        第247-249 頁），是證人甲○○之證詞亦不足證明全體
        共有人均曾同意系爭170-1 地號土地上之法定停車空間
        由1樓專用。
      被告另辯稱系爭170-1 地號土地上之法定停車空間建築
        圖已設計為機械式停車位，故變電箱及1 樓電表之原始
        設計，即設計配合使用機械式停車位所需之三相電纜電
        表，並將變壓獨立裝置於1 樓專用部分之外牆，有別於
        其他樓層之單相電表共同裝於共有之樓梯間，顯見上揭
        停車位為約定專供1 樓使用云云，然據被告提出之台灣
        電力股份有限公司基隆區營業處99年5月4日函覆被告戊○○之D基隆字第09904004741號函說明二所載：旨揭地
        址用電係由起造人憑建物使用執照向本處申請新設用電
        ，並於84年3月23日檢驗送電竣事，其中1樓及公共設施
        用電為三相三線220V供電，其餘各層均為單相三線110V
        /220V 供電。至於貴戶裝設三相電表為本處依當時申請
        用電設備（使用三相用電器具）之需配合裝表，且三相
        或單相用電與電力使用大小無關。（見本院卷第265 頁
        ）。系爭建物起造人向台灣電力公司申請裝設何種電表
        與系爭建物區分所有權人全體是否有分管協議並無必然
        關連，另據本院依職權向基隆市政府函查有關84基使字
        第0073號使用執照（即系爭建物）圖說所載之機械式停
        車位產權登記為何人所有乙節，據基隆市政府於99 年8
        月5 日以基府都建貳字第0990074730號函稱：「上述之
        機械停車位設置於主體建物外側係屬室外停車空間，且
        其面積未計入樓地板面積，依規不得辦理測量登記，故
        無產權登記」（見本院卷第232 頁），被告既未能舉證
        有何具體事證可推認系爭170-1 地號土地之法定停車空
        間業經全體所有人全體為分管之協議，又無產權登記，
        更何況系爭法定停車空間自始並未設置有機械式停車位
        ，故被告自難僅憑1 樓裝設有三相三線電表即謂系爭法
        定停車空間為1樓所專用。
      再者，法定停車空間，其所有權歸屬依內政部80.9.18
        台（80）內營字第8071337 號函，可知區分所有建築物
        之法定防空避難設備或法定停車空間均不得與主建物分
        離，應為該區分所有建築全體所有權人所共有或合意由
        部分該區分所有建物所有權人所共有，並於公寓大廈管
        理條例制頒施行後，內政部於85年6月4日修正「建物所
        有權第一次登記法令補充規定」第11 點之4，將法定防
        空避難室與法定停車空間明訂係屬區分所有建物依公寓
        大廈管理條例第3 條第4、5款所稱之共用部分及約定專
        用部分。本件被告既無法舉證證明原始共有人間有分管
        協議約定由1樓專用系爭法定停車空間，其就如系爭170
        -1地號土地上之法定停車空間即無排他之使用收益權即
        堪認定。
      被告己○○、庚○○既無法舉證證明共有人間有分管協
        議存在，其就系爭170-1 地號土地之法定停車空間如附
        圖編號Ａ、Ｂ所示部分土地即無排他之使用收益權應堪
        認定。
  (三)次按各共有人按其應有部分，對於共有物之全部雖有使用收
    益之權，惟共有人對共有物之特定部分使用收益，仍須徵得
    他共有人全體之同意，非謂共有人得對共有物之全部或任何
    一部有自由使用收益之權利。如共有人不顧他人共有人之利
    益而就共有物之全部或一部任意使用收益，即屬侵害他共有
    人之權利。（最高法院62年度台上字第1803號判例意旨可參
    ）。又民法第818 條所定各共有人按其應有部分，對於共有
    物之全部有使用收益之權，係指各共有人得就共有物全部，
    於無害他共有人之權利限度內，可按其應有部分行使用收益
    權而言。故共有人如逾越其應有部分之範圍而為使用收益，
    要難謂非不當得利。（最高法院55年台上字第1949號判例意
    旨可參）。又所有人對於無權占有或侵奪其所有物者，得請
    求返還之，民法第767 條前段亦定有明文。本件原告為系爭
    170-1 地號土地之共有人，被告己○○所有之系爭磚鐵皮造
    房屋及被告庚○○使用之系爭水泥地既均占用系爭170-1 地
    號土地如附圖Ａ、Ｂ所示之部分等情，既為兩造所不爭執，
    又被告己○○、庚○○均係未經系爭170-1 地號土地全體共
    有人之同意，又無任何法律上原因占有系爭170-1 地號土地
    如附圖Ａ、Ｂ所示，則原告依據民法第767條及821條規定，
    請求被告己○○、庚○○應各別將附圖Ａ、Ｂ所示面積之磚
    鐵皮造房屋及水泥地拆除，並將上開土地返還原告及其他共
    有人，為有理由，應予准許。
  (四)再按無法律上之原因而受利益，致他人受有損害者，應返還
    其利益，民法第179 條前段定有明文。而無權占有他人土地
    ，可能獲得相當於租金之利益為社會通常之觀念（最高法院
    61 年臺上字第1695 號判例參照）。次按利息、紅利、租金
    、贍養費、退職金及其他1年或不及1年之定期給付債權，其
    各期給付請求權，因5年間不行使而消滅，民法第126條定有
    明文。而建築基地之租金，以不超過土地及建築物申報總價
    額年息10% 為限，所謂土地及其建築物之總價額，關於土地
    價額指法定地價，建築物價額則指該管縣市地政機關估定之
    價額，土地所有權人依土地法所申報之地價，為法定地價，
    於平均地權條例施行區域，係指地政機關舉辦規定地價或重
    新規定地價時，土地所有權人在公告申報地價期間內自行申
    報之地價，未自行申報地價者以公告地價80% 為其申報地價
    ，土地法第97條第1 項、第105條、第148條、土地法施行法
    第25條、平均地權條例第16條分別定有明文。至於土地公告
    現值，乃為直轄市及縣市地政機關就轄區內土地，分別區段
    、地目、地價等級，經常調查地價動態及市場，每年編製之
    土地現值表，經地價評議委員會評定後，分區公告者，除在
    舉辦規定地價或重新規定地價之當年，以公告地價為公告土
    地現值外，土地之法定地價與公告現值並不相同，此觀諸平
    均地權條例第46條、平均地權條例施行細則第64條規定即明
    。故不得以土地公告現值視為土地法定地價，要無疑義。再
    者，基地租金之數額，除以基地申報地價為基礎外，尚須斟
    酌基地之位置，工商業繁榮之程度，承租人利用基地之經濟
    價值及所受利益等項以為決定（最高法院68年臺上字第3071
    號判例參照）。
  (五)經查，被告己○○、庚○○無使用系爭170-1 地號土地之合
    法權源，渠等係無權占用原告與其他共有人共有之系爭170-
    1 地號土地，占用面積分別如附圖Ａ、Ｂ所示部分，已如前
    述，系爭170-1 地號土地既係原告與其他共有人所分別共有
    ，原告丙○○之應有部分為2／7、原告丁○○、乙○○應有
    部分各為1／7，而民法第821 條規定，各共有人固得為共有
    人全體之利益，就共有物之全部，為回復共有物之請求。惟
    請求返還不當得利，並無該條規定之適用，請求返還不當得
    利，而其給付可分者，各共有人僅得按其應有部分，請求返
    還。本件被告己○○、庚○○因使用該部分土地而受有利益
    ，致原告受有不能使用土地之損害，是原告依不當得利之法
    律關係，各別依其應有部分請求被告己○○、庚○○給付無
    權占有系爭170-1 地號土地所獲得相當於租金之利益，即屬
    有據。
  (六)本院審酌系爭170-1 地號土地地目：建，坐落國道一號中山
    高南下八堵交流道下方面對交流道之面之一家修車廠之後方
    ，交通相當便利，業經本院至現場勘驗查明，製有勘驗筆錄
    、現場照片在卷可參（見本院卷第128-132 頁），認系爭17
    0-1 地號土地租金以該地申報地價總價額年息8%計算為適當
    ，又因系爭土地並未申報地價，當以公告現值之80% 為土地
    之申報地價。原告請求按公告現值年息10% 計算，尚屬過高
    。承前，依原告提出170-1 地號土地之地價第二類謄本所載
    ，系爭170-1 地號土地93年至97年之公告現值均為每平方公
    尺13, 000元（見本院卷第165頁），依此計算，原告丙○○
    就系爭遭被告占用土地部分所受之損害5 年為28,526元；原
    告丁○○、乙○○則各為14,263元【計算式：如附表一所示
    】。原告丙○○就系爭遭被告占用土地部分每月所受損害為
    475元；原告丁○○、乙○○則各為238元【計算式：如附表
    二所示】，則原告各依其應有部分請求被告己○○、庚○○
    各別給付自98年9月9日提出民事起訴狀前回溯5 年之相當租
    金之不當得利及自起訴狀繕本送達最後一名被告之翌日（即
    98年9 月17日）起算之法定遲延利息，並請求被告己○○、
    庚○○應各別自起訴之翌日（應為98年9 月10日，惟原告請
    求自98年9 月11日起）起至返還系爭占用土地部分之日止，
    按月給付相當於租金之不當得利，即屬有據，逾此部分之請
    求，尚屬無據。至被告戊○○部分，其雖係被告庚○○之配
    偶，且與被告庚○○共同設籍居於系爭建物之2 樓，惟原告
    既未能舉證證明上開磚鐵皮造房屋及水泥地係其所搭建或為
    其所使用，即未能舉證證明被告戊○○有何無權占用系爭17
    0-1 地號土地之情事，則原告請求被告戊○○拆屋還地及給
    付相當於租金之不當得利即無理由，應併予駁回。
  (七)綜上所述，原告依民法第767條、第821條及第179 條，請求
    被告己○○、庚○○分別將系爭170-1 地號土地上如附圖Ａ
    、Ｂ所示之磚鐵皮造房屋（面積9㎡）、水泥地（15㎡）及
    左右圍牆拆除，將占用之土地部分返還原告及其他共有人全
    體，並各依其應有部分請求被告己○○、庚○○分別給付自
    起訴日（即98年9月10日）回溯5年即如附表一所示之相當租
    金之不當得利，及自起訴狀繕本送達最後一名被告之翌日（
    即98年9月17 日）起至清償日止，按年息5%計算利息，暨自
    98 年9月11日起至返還占用之土地部分予原告及其他共有人
    全體之日止，按月各別給付原告如附表二所示之不當得利，
    自屬有據，應予准許，逾此部分之請求，尚屬無據，應予駁
    回。
五、原告並未就其勝訴部分向本院聲明願供擔保，請准宣告假執
    行，故被告並無聲請願供擔保免為假執行之必要，附此敘明
    。
六、本件事證已臻明確，兩造其餘攻擊防禦方法及所提出之證據
    資料，經審酌後認與本件判決結果不生影響，爰不另一一論
    述，併予敘明。
七、據上論結，本件原告之訴為一部有理由，一部無理由，依民
    事訴訟法第79條、第85條第1項前段，判決如主文。
中    華    民    國    99    年    10    月    19    日
                  民事庭法  官  林淑鳳
以上正本係照原本作成。
如對本判決上訴，須於判決送達後20日內向本院提出上訴狀。如
委任律師提起上訴者，應一併繳納上訴審裁判費。
中    華    民    國    99    年    10    月    19    日
                         書記官  王鵬勝
附表一：
┌──┬──────┬─────────┬──────┬───┬───┬───┐
│編號│占用土地面積│回溯5年之相當於租 │土地申報總價│丙○○│丁○○│乙○○│
│    ├──────┤金之不當得利（元以│單位:元     │應有部│應有部│應有部│
│    │占用人      │下四捨五入，下同）│(170-1地號) │分2/7 │分1/7 │分1/7 │
├──┼──────┼─────────┼──────┼───┼───┼───┤
│ Ａ │ 9㎡        │37,440【計算式：  │ 10,400【計 │10,697│5,349 │5,349 │
│    ├──────┤10,400×9×8%×5】│算式：13,000│元    │元    │元    │
│    │己○○      │                  │×80%】     │      │      │      │
├──┼──────┼─────────┼──────┼───┼───┼───┤
│ Ｂ │ 15㎡       │62,400【計算式：  │ 同上       │17,829│8,914 │8,914 │
│    ├──────┤10,400×15×8%×5 │            │元    │元    │元    │
│    │庚○○      │】                │            │      │      │      │
└──┴──────┴─────────┴──────┴───┴───┴───┘
附表二：
┌──┬──────┬─────────┬──────┬───┬───┬───┐
│編號│占用土地面積│每月相當於租金之不│土地申報總價│丙○○│丁○○│乙○○│
│    ├──────┤當得利即          │單位:元     │應有部│應有部│應有部│
│    │占用人      │原告每月所受之損害│(170-1地號) │分2/7 │分1/7 │分1/7 │
├──┼──────┼─────────┼──────┼───┼───┼───┤
│ Ａ │ 9㎡        │624 【計算式：    │ 10,400【計 │178元 │89元  │89元  │
│    ├──────┤10,400×9×8%÷12 │算式：13,000│      │      │      │
│    │ 己○○     │】                │×80%】     │      │      │      │
├──┼──────┼─────────┼──────┼───┼───┼───┤
│ Ｂ │ 15㎡       │1,040 【計算式：  │ 同上       │297元 │149   │149   │
│    ├──────┤10,400×15×8%÷12│            │      │      │      │
│    │ 庚○○     │】                │            │      │      │      │
└──┴──────┴─────────┴──────┴───┴───┴───┘

司法院資訊處製作；財團法人民間司法改革基金會備份。
